臺灣臺中地方法院刑事判決　
111年度金訴字第212號
公  訴  人  臺灣臺中地方檢察署檢察官
被      告  劉家宏


            孫龍  



上列被告因詐欺等案件，檢察官提起公訴（110年度偵字第35013
號），本院合議庭裁定由受命法官獨任進行簡式審判程序，判決
如下：
    主    文
劉家宏犯如附表一所示之罪，各處如附表一主文欄所示之刑及沒
收。
孫龍犯如附表一編號二所示之罪，處如附表一編號二主文欄所示
之刑及沒收。
    犯罪事實
一、劉家宏、孫龍分別於民國110年5月底、110年6月下旬，基於
    參與犯罪組織之犯意，參與由劉柏廷（由本院拘提中，另行
    審結）、真實姓名及年籍均不詳之綽號「立凡」（下稱綽號
    「立凡」）所屬三人以上成員組成，以實施詐術為手段，所
    組成具有持續性、牟利性之有結構性詐欺集團（下稱本案詐
    欺集團；劉家宏參與犯罪組織部分經法院另案判決）。劉家
    宏擔任依綽號「立凡」指示提領詐欺贓款，並將款項轉交予
    劉柏廷收受即俗稱「車手」之工作，此部分約定報酬為提領
    款項之百分之2，並用於清償劉家宏積欠劉柏廷之債務；又
    劉家宏於110年6月22日因不願負責擔任車手提領詐欺贓款，
    另依劉柏廷指示，於翌日將提款卡及工作手機交付予孫龍，
    推由孫龍擔任依照真實姓名及年籍均不詳之人指示提領詐欺
    贓款並將款項轉交予劉柏廷收受即車手工作，約定報酬為每
    次提領款項均可獲得新臺幣（下同）1,000元。劉家宏、孫
    龍基於參與犯罪組織之犯意加入後，於本案詐欺集團犯罪組
    織存續期間，分別為下列行為：
　㈠劉家宏、劉柏廷、綽號「立凡」暨其等所屬詐欺集團其他成
    員，共同基於意圖為自己不法所有之3人以上犯詐欺取財、
    掩飾隱匿詐欺所得去向之一般洗錢犯意聯絡，⒈推由詐欺集
    團其他成員於如附表二編號1所示時間、方式詐騙黃玉青，
    致使黃玉青因而陷於錯誤，並依指示匯款至指定金融帳戶內
    （詳細遭詐騙時間、方式、人頭帳戶，詳如附表二編號1所
    示），⒉由劉家宏於110年5月27日上午8、9時許前往劉柏廷
    位於臺中市北屯區之住處內拿取人頭帳戶提款卡及工作手機
    ，以工作手機接收綽號「立凡」指示，持劉柏廷交付之提款
    卡提領款項得手後（詳細人頭帳戶、提款時間、地點、金額
    ，各詳如附表二編號1人頭帳戶、提領時間、地點、金額欄
    所示），前往劉柏廷上開住處，將提領款項、人頭帳戶提款
    卡及工作手機轉交予劉柏廷收受，以此方式掩飾隱匿詐欺所
    得去向。劉家宏因而獲得報酬2,600元並用以清償其對劉柏
    廷之債務。
　㈡劉家宏、孫龍、劉柏廷暨其等所屬詐欺集團其他成員，共同
    基於意圖為自己不法所有之3人以上犯詐欺取財、掩飾隱匿
    詐欺所得去向之一般洗錢犯意聯絡，⒈推由詐欺集團其他成
    員於如附表二編號2所示時間、方式詐騙賴李訓，致使賴李
    訓因而陷於錯誤，並依指示匯款至指定金融帳戶內（詳細遭
    詐騙時間、方式、人頭帳戶，詳如附表二編號2所示），⒉劉
    家宏於110年6月23日上午10時許，在臺中市北屯區敦富路之
    好市多北台中店，將其於前一日向劉柏廷拿取之人頭帳戶提
    款卡、工作手機轉交予孫龍收受，⒊孫龍嗣以該工作手機接
    收真實姓名及年籍均不詳者之指示，持上述提款卡提領款項
    得手後（詳細人頭帳戶、提款時間、地點、金額，各詳如附
    表二編號2人頭帳戶、提領時間、地點、金額欄所示），將
    提領款項、人頭帳戶提款卡及工作手機轉交予劉柏廷收受，
    以此方式掩飾隱匿詐欺所得去向，並因而獲得報酬1,000元
    。
二、案經黃玉青、賴李訓訴由臺中市政府警察局第五分局報告臺
    灣臺中地方檢察署檢察官偵查起訴。
    理    由
一、程序事項
　㈠本案被告劉家宏、孫龍所犯為死刑、無期徒刑、最輕本刑為3
     年以上有期徒刑以外之罪，其等各於準備程序就前揭被訴
    事實為有罪之陳述，經受命法官告知簡式審判程序之旨，並
    聽取其等與公訴人之意見後，本院認無不得或不宜改依簡式
    審判程序進行之處，爰依刑事訴訟法第273條之1第1項、第2
    84條之1規定，裁定本案由受命法官獨任進行簡式審判程序
    ，合先敘明。
　㈡按組織犯罪防制條例第12條第1項明定「訊問證人之筆錄，以
    在檢察官或法官面前作成，並經踐行刑事訴訟法所定訊問證
    人之程序者為限，始得採為證據。」，本案關於證人之警詢
    筆錄，既非在檢察官或法官面前作成，依上述規定，自不得
    作為認定被告孫龍犯組織犯罪防制條例罪名之事證，是證人
    警詢筆錄於認定被告孫龍違反組織犯罪防制條例罪名時並無
    證據能力。
　㈢被告劉家宏所犯參與犯罪組織罪部分業經本院110年度金訴字
    第930號、臺灣臺中高等法院臺中分院111年度金上訴字第12
    0號判決，不在本案審理範圍，附此敘明。
二、認定犯罪事實所憑證據及理由
　㈠上開犯罪事實，業經被告劉家宏、孫龍於警詢、偵訊及本院
    審理時坦承不諱（見偵卷第127至132、145至150、159至164
    、283至288、319至321頁），並經告訴人黃玉青、賴李訓、
    證人即同案被告劉家宏、孫龍於警詢陳述或偵訊中具結證述
    明確（見偵卷第127至132、145至150、159至164、173至183
    、195至199、283至288、319至321頁），且有如附表二「證
    據及卷內位置」欄所示證據在卷可佐（卷頁詳見附表二所示
    ），足認被告劉家宏、孫龍之自白與上開事證相符，堪以採
    信（惟上述證人警詢筆錄，並不得作為認定被告孫龍涉犯組
    織犯罪防制條例罪名之事證，已如上述，是本院認定被告孫
    龍違反組織犯罪防制條例時，不採證人警詢筆錄為證，惟縱
    就此予以排除，仍得認定被告孫龍有參與犯罪組織犯行）。
　㈡綜上所述，本案事證明確，被告劉家宏、孫龍犯行均堪以認
    定，各應依法論科。
三、論罪科刑
  ㈠法律適用之說明
　　⒈本案詐欺集團由成員分工利用電話施行詐術，致使告訴人
      黃玉青、賴李訓因而陷於錯誤而分別匯款至附表二所示人
      頭帳戶，由被告劉家宏、孫龍分別依暱稱「立凡」或真實
      姓名及年籍不詳者指示提領款項後交與同案被告劉柏廷，
      以此方式掩飾隱匿詐欺犯罪所得去向，衡情顯非隨意組成
      之團體；又本案詐欺集團成員包含被告劉家宏、孫龍、同
      案被告劉柏廷、綽號「立凡」暨上開詐欺集團之其他成員
      、向被害人詐騙之話務機房成員，且各司其職負責提領、
      轉交、收取詐欺贓款、指揮收款、或實行詐術等，堪認本
      案詐欺集團係透過縝密之計畫與分工，成員彼此相互配合
      ，由至少3人以上之多數人所組成，持續以實施詐欺為手
      段而牟利之具有完善結構之組織，其核屬3人以上，以實
      施詐術為手段，所組成具牟利性或持續性之有結構性犯罪
      組織，合於組織犯罪防制條例第2條第1項所稱之犯罪組織
      甚明。被告孫龍明知上情仍參與本案詐欺集團犯罪組織，
      負責提領詐欺犯罪所得之工作，已如前述，自屬參與犯罪
      組織甚明。
　　⒉按過去實務認為，行為人對犯特定犯罪所得之財物或利益
      作直接使用或消費之處分行為，或僅將自己犯罪所得財物
      交予其他共同正犯，祇屬犯罪後處分贓物之行為，非洗錢
      防制法所規範之洗錢行為，惟依修正後洗錢防制法規定，
      倘行為人意圖掩飾或隱匿特定犯罪所得來源，而將特定犯
      罪所得直接消費處分，甚或交予其他共同正犯予以隱匿，
      或由共同正犯以虛假交易外觀掩飾不法金流移動，即難認
      僅單純犯罪後處分贓物之行為，應仍構成修正後洗錢防制
      法第2條第1或2款之洗錢行為（最高法院108年度台上字第
      3086號判決意旨參照）。被告劉家宏就犯罪事實欄㈠㈡部
      分、被告孫龍就犯罪事實欄㈡部分所為該當刑法第339條
      之4第1項第2款，業經認定如前。而該條項為法定刑1年以
      上7年以下有期徒刑之罪，屬洗錢防制法第3條第1款所規
      定之特定犯罪。被告劉家宏、孫龍、綽號「立凡」及本案
      詐欺集團其他成員，就本案對如附表二編號1、2所示被害
      人所為加重詐欺取財犯行，係使各該被害人將款項匯入該
      集團掌控使用之人頭帳戶，而後由被告劉家宏、或被告孫
      龍提款，透過收水之人層層轉交上手，以隱匿其等詐欺所
      得去向，所為已切斷資金與當初犯罪行為之關聯性，隱匿
      犯罪行為或該資金不法來源或本質，使偵查機關無法藉由
      資金之流向追查犯罪者，核與洗錢防制法第14條第1項一
      般洗錢罪之要件相合。
　　⒊倘若行為人於參與詐欺犯罪組織之行為繼續中，先後多次
      為加重詐欺之行為，因參與犯罪組織罪為繼續犯，犯罪一
      直繼續進行，直至犯罪組織解散，或其脫離犯罪組織時，
      其犯行始行終結。故該參與犯罪組織與其後之多次加重詐
      欺之行為皆有所重合，然因行為人僅為一參與犯罪組織行
      為，侵害一社會法益，屬單純一罪，應僅就「該案中」與
      參與犯罪組織罪時間較為密切之首次加重詐欺犯行論以參
      與犯罪組織罪及加重詐欺罪之想像競合犯，而其他之加重
      詐欺犯行，祗需單獨論罪科刑即可，無需再另論以參與犯
      罪組織罪，以避免重複評價。是如行為人於參與同一詐欺
      集團之多次加重詐欺行為，因部分犯行發覺在後或偵查階
      段之先後不同，肇致起訴後分由不同之法官審理，為裨益
      法院審理範圍明確、便於事實認定，即應以數案中「最先
      繫屬於法院之案件」為準，以「該案件」中之「首次」加
      重詐欺犯行與參與犯罪組織罪論以想像競合。縱該首次犯
      行非屬事實上之首次，亦因參與犯罪組織之繼續行為，已
      為該案中之首次犯行所包攝，該參與犯罪組織行為之評價
      已獲滿足，自不再重複於他次詐欺犯行中再次論罪，俾免
      於過度評價及悖於一事不再理原則。至於「另案」起訴之
      他次加重詐欺犯行，縱屬事實上之首次犯行，仍需單獨論
      以加重詐欺罪，以彰顯刑法對不同被害人財產保護之完整
      性，避免評價不足（最高法院109年度台上字第3945號判
      決意旨參照）。依卷內現存事證、臺灣高等法院被告前案
      紀錄表，足認被告孫龍對如附表二編號2所示告訴人賴李
      訓所為之加重詐欺取財犯行，為被告孫龍參與本案詐欺集
      團後，經起訴組織犯罪，且最先繫屬於法院之「首次」加
      重詐欺犯行。揆諸上開說明，被告孫龍所為參與犯罪組織
      犯行，應與如附表二編號2所示加重詐欺取財犯行論以想
      像競合犯。
  ㈡核被告劉家宏就犯罪事實欄㈠㈡所為，均係犯洗錢防制法第14
    條第1項之一般洗錢罪、刑法第339條之4第1項第2款之三人
    以上共同犯詐欺取財罪；被告孫龍就犯罪事實欄㈡所為，係
    犯組織犯罪防制條例第3條第1項後段之參與犯罪組織罪、洗
    錢防制法第14條第1項之一般洗錢罪、刑法第339條之4第1項
    第2款之三人以上共同犯詐欺取財罪。
  ㈢被告劉家宏、同案被告劉柏廷推由被告劉家宏於附表二編號1
    所示時地；另被告劉家宏、孫龍、同案被告劉柏廷推由被告
    孫龍於附表二編號2所示時地，分別接續多次提領如附表二
    所示被害人所匯款項，其等一般洗錢犯行，係犯罪目的同一
    ，侵害同一法益，各行為之獨立性極為薄弱，依一般社會健
    全觀念，在時間差距上，難以強行分開，在刑法評價上，以
    視為數個舉動之接續施行，合為包括之一行為予以評價，較
    為合理，故對同一被害人於密接時地內之所為數次犯行，各
    應論以接續犯之一罪。
  ㈣⒈被告劉家宏與同案被告劉柏廷、綽號「立凡」暨所屬詐欺集
    團其他成員間就犯罪事實欄㈠所示加重詐欺取財及一般洗錢
    犯行，⒉被告劉家宏、孫龍與同案被告劉柏廷暨所屬詐欺集
    團其他成員間就犯罪事實欄㈡所示加重詐欺取財及一般洗錢
    犯行，具有犯意聯絡與行為分擔，並分工合作、互相利用他
    人行為以達犯罪目的及行為分擔，均為共同正犯。又被告孫
    龍僅係參與犯罪組織，並非該詐欺取財集團犯罪組織之發起
    、主持、操縱或指揮之人，已如前述，是其僅係朝同一目標
    共同參與犯罪實行之聚合犯，為必要共犯，附此敘明。
  ㈤被告劉家宏就犯罪事實欄㈠㈡所示前揭各罪間、被告孫龍就犯
    罪事實欄㈡所示上開各罪間，其間有實行行為局部同一之情
    形，且被告劉家宏、孫龍犯罪目的單一，均為想像競合犯，
    應依刑法第55條規定，均從一重之刑法第339條之4第1項第2
    款之3人以上共同詐欺取財罪處斷。
  ㈥另加重詐欺取財罪，係為保護個人之財產法益而設，行為人
    罪數之計算，自應依遭詐騙之被害人人數計算。被告劉家宏
    所犯如附表二所示之罪，各罪在時間差距上可以分開，且犯
    意各別，行為互異，在刑法評價上各具獨立性，應分論併罰
    。
  ㈦刑之加重減輕
　　⒈被告劉家宏前因妨害自由案件，經臺灣桃園地方法院106年
      度簡字第424號判決判處有期徒刑4月確定，於107年3月13
      日易科罰金執行完畢等情，業經被告劉家宏於本院審理時
      供述在卷（見本院卷第120頁），並有臺灣高等法院被告
      前案紀錄表1份在卷可參（見本院卷第23至31頁），其於
      上開有期徒刑執行完畢後5年內故意再犯本案有期徒刑以
      上之各罪，均為累犯。審酌被告劉家宏前因故意犯罪經徒
      刑執行完畢，理應產生警惕作用，竟於前案執行完畢後再
      犯本案各罪，足認其刑罰反應力薄弱，考量被告劉家宏上
      開犯罪情節，無應量處最低法定刑，否則有違罪刑相當原
      則，暨有因無法適用刑法第59條酌量減輕其刑之規定，致
      其人身自由遭受過苛侵害之情形，自無司法院釋字第775
      號解釋之適用。爰依刑法第47條第1項規定及司法院釋字
      第775號解釋文，均依法加重其刑。
　　⒉按組織犯罪防制條例第8條第1項後段規定：「犯第三條之
      罪……偵查及審判中均自白者，減輕其刑」，洗錢防制法第
      16條第2項規定：「犯前二條之罪，在偵查或審判中自白
      者，減輕其刑。」。又按想像競合犯之處斷刑，本質上係
      「刑之合併」。其所謂從一重處斷，乃將想像競合犯組成
      之評價上數罪，合併為科刑一罪，其所對應之刑罰，亦合
      併其評價上數罪之數法定刑，而為一個處斷刑。易言之，
      想像競合犯侵害數法益者皆成立犯罪，論罪時必須輕、重
      罪併舉論述，同時宣告所犯各罪名，包括各罪有無加重、
      減免其刑之情形，亦應說明論列，量刑時併衡酌輕罪部分
      量刑事由，評價始為充足，然後依刑法第55條前段規定「
      從一重處斷」，非謂對於其餘各罪可置而不論。因此，法
      院決定處斷刑時，雖以其中最重罪名之法定刑，做為裁量
      之準據，惟於裁量其輕重時，仍應將輕罪合併評價在內（
      最高法院109年度台上字第4405、4408號判決要旨參照）
      。查被告劉家宏、孫龍就本案犯罪事實關於一般洗錢犯行
      部分、被告孫龍就本案犯罪事實關於參與犯罪組織犯行部
      分，於偵查及本院審理中均坦承不諱，是就被告劉家宏、
      孫龍所犯一般洗錢罪或參與犯罪組織罪部分，依洗錢防制
      法第16條第2項、組織犯罪防制條例第8條第1項後段規定
      原各應減輕其刑；雖依照前揭罪數說明，被告劉家宏、孫
      龍就本案犯行係從一重論處3人以上共同犯加重詐欺取財
      罪，然就被告2人此部分想像競合輕罪得減刑部分，本院
      於依照刑法第57條量刑時，將併予審酌。 
  ㈧爰以行為人之責任為基礎，審酌被告劉家宏為清償其對於同
    案被告劉柏廷之債務，被告孫龍則因經濟狀況不佳，為賺取
    金錢，無視政府宣誓掃蕩詐騙取財犯罪之決心，加入本案詐
    欺集團，並因此獲得報酬，其等所為破壞社會人際彼此間之
    互信基礎，並使如附表二所示被害人財產損失難以追償，犯
    罪所生損害非輕，另考量其等擔任詐欺取財集團之取款車手
    或依指示轉交提款卡及工作手機等參與犯罪情節，尚非屬該
    詐欺集團或參與洗錢犯行核心份子，僅屬被動聽命行事角色
    ；參以被告劉家宏、孫龍坦承犯行之犯後態度，及被告劉家
    宏與告訴人黃玉青調解成立，被告劉家宏、孫龍雖有調解意
    願惟告訴人賴李訓未按期到庭調解而未能達成調解之情況（
    見本院卷第123至130頁），兼衡被告2人分工程度、智識程
    度及生活狀況等（詳如本院卷第120、121頁所示）一切情狀
    ，分別量處如主文所示之刑，並就罰金刑部分，均諭知易服
    勞役之折算標準。
  ㈨按關於數罪併罰之案件，如能俟被告所犯數罪全部確定後，
    於執行時，始由該案犯罪事實最後判決之法院所對應之檢察
    署檢察官，聲請該法院裁定之，無庸於每一個案判決時定其
    應執行刑，則依此所為之定刑，不但能保障被告（受刑人）
    之聽審權，符合正當法律程序，更可提升刑罰之可預測性，
    減少不必要之重複裁判，避免違反一事不再理原則情事之發
    生（最高法院110年度台抗大字第489號刑事大法庭裁定意旨
    參照）。依上開說明，本院就被告劉家宏所犯本案數罪，爰
    不予併定其應執行刑，嗣就其所犯數罪全部確定後，再由檢
    察官依法聲請法院裁定應執行刑，以保障被告權益及符合正
    當法律程序要求。
四、沒收
　㈠按犯罪所得，屬於犯罪行為人者，沒收之，於全部或一部不
    能沒收或不宜執行沒收時，追徵其價額，刑法第38條之1第1
    項前段、第3項定有明文。又按共同犯罪行為人之組織分工
    及不法所得，未必相同，其所得之沒收，應就各人分得之數
    為之，亦即依各共犯實際犯罪利得分別宣告沒收。所謂各人
    「所分得」，係指各人「對犯罪所得有事實上之處分權限」
    ，法院應視具體個案之實際情形而為認定。故本案被告與其
    他共同正犯間犯罪所得之沒收，應就個人所分得部分個別為
    沒收或追徵，對於不法利得分配明確時，應依各人實際所得
    之金額為沒收之諭知。經查：
　　⒈被告劉家宏為犯罪事實欄㈠所示犯行，可獲得按提領款項
      數額2%計算之報酬，且其已實際取得此部分提款報酬，並
      用於清償其對被告劉柏廷之債務等情，業據被告於警詢、
      本院審理時供承明確（見偵卷第130頁、本院第卷第106、
      119頁），足認被告就犯罪事實欄㈠犯行實際取得2,600元
      （計算式：130,000×2%＝2,600元），且未扣案，應依第38
      條之1第1項、第3項之規定宣告沒收，並於全部或一部不
      能沒收或不宜執行沒收時，追徵其價額。又被告劉家宏就
      犯罪事實欄㈡所示犯行部分，卷內並無證據證明其就負責
      轉交人頭帳戶提款卡及工作手機部分亦有獲得報酬，故此
      部分不予宣告沒收，附此敘明。
　　⒉被告孫龍於警詢、本院審理時供稱：其於犯罪事實欄㈡所
      示犯行取得1,000元作為報酬等語（見偵卷第148頁、本院
      卷第107、120頁），足認被告孫龍就犯罪事實欄㈡所示犯
      行實際取得1,000元報酬，且未扣案，應依第38條之1第1
      項、第3項之規定宣告沒收，並於全部或一部不能沒收或
      不宜執行沒收時，追徵其價額。
　㈡被告劉家宏、孫龍於為本案犯行時供與本案詐欺集團上手聯
    繫之工作手機，並非其等所有，且業已交還予同案被告劉柏
    廷等情，業經被告劉家宏、孫龍於本院審理時供述明確（見
    本院卷第106、107、119、120頁），爰不予宣告沒收。
　㈢又洗錢防制法第18條第1項固規定「犯第14條之罪，其所移轉
    、變更、掩飾、隱匿、收受、取得、持有、使用之財物或財
    產上利益，沒收之；犯第15條之罪，其所收受、持有、使用
    之財物或財產上利益，亦同」，此一規定採取義務沒收主義
    ，只要合於前述規定，法院即應為相關沒收之諭知，然該洗
    錢行為之標的是否限於行為人所有者始得宣告沒收，法無明
    文，實務上一向認為倘法條並未規定「不問屬於犯罪行為人
    與否均沒收」時，自仍以屬於被告所有者為限，始應予沒收
    。暨參諸最高法院100年度台上字第5026號判決「毒品危害
    防制條例第19條第1項關於沒收之規定，固採義務沒收主義
    ，凡犯同條例第4條至第9條、第12條、第13條或第14條第1
    項、第2項之罪者，其供犯罪所用或因犯罪所得之財物，均
    應諭知沒收。但該法條並未規定「不問屬於犯罪行為人與否
    」，均沒收之，自仍以屬於被告所有者為限，始應予以沒收
    」之意旨，本院認在洗錢防制法並未規定「不問屬於犯罪行
    為人與否」之情形下，自宜從有利於被告之認定。從而，被
    告劉家宏、孫龍既已將所提現金扣除報酬後之剩餘款項轉交
    予同案被告劉柏廷，業據被告劉家宏、孫龍於警詢、本院審
    理時供明在卷（見偵卷第130、148頁、本院卷第106、107、
    119、120頁），並非被告劉家宏、孫龍所有，亦非在其等實
    際掌控中，自無庸依洗錢防制法第18條第1項前段規定沒收
    。
據上論斷，應依刑事訴訟法第273條之1第1項、第299條第1項前
段，組織犯罪防制條例第3條第1項後段、第8條第1項後段，洗錢
防制法第14條第1項、第16條第2項，刑法第11條前段、第28條、
第339條之4第1項第2款、第47條第1項、第55條、第42條第3項、
第38條之1第1項前段、第3項，刑法施行法第1條之1第1項，判決
如主文。
本案經檢察官陳佞如提起公訴，檢察官林卓儀到庭執行職務。
中　　華　　民　　國　　111 　年　　6 　　月　　8 　　日
                  刑事第五庭  法　官  李怡真
以上正本證明與原本無異。
如不服本判決應於收受送達後20日內向本院提出上訴書狀，並應
敘述具體理由；其未敘述上訴之理由者，應於上訴期間屆滿後20
日內向本院補提理由書（均須按他造當事人之人數附繕本）「切
勿逕送上級法院」。
告訴人或被害人如不服判決，應備理由具狀向檢察官請求上訴，
上訴期間之計算，以檢察官收受判決正本之日起算。
　　　　                      書記官  林怡君
中　　華　　民　　國　　111 　年　　6 　　月　　9 　　日
附錄本案論罪科刑法條全文：
組織犯罪防制條例第3條
發起、主持、操縱或指揮犯罪組織者，處3年以上10年以下有期
徒刑，得併科新臺幣1億元以下罰金；參與者，處6月以上5年以
下有期徒刑，得併科新臺幣1千萬元以下罰金。但參與情節輕微
者，得減輕或免除其刑。
具公務員或經選舉產生之公職人員之身分，犯前項之罪者，加重
其刑至二分之一。
犯第1項之罪者，應於刑之執行前，令入勞動場所，強制工作，
其期間為3年。
前項之強制工作，準用刑法第90條第2項但書、第3項及第98條第
2項、第3項規定。
以言語、舉動、文字或其他方法，明示或暗示其為犯罪組織之成
員，或與犯罪組織或其成員有關聯，而要求他人為下列行為之一
者，處3年以下有期徒刑，得併科新臺幣3百萬元以下罰金：
一、出售財產、商業組織之出資或股份或放棄經營權。
二、配合辦理都市更新重建之處理程序。
三、購買商品或支付勞務報酬。
四、履行債務或接受債務協商之內容。
前項犯罪組織，不以現存者為必要。
以第5項之行為，使人行無義務之事或妨害其行使權利者，亦同
。
第5項、第7項之未遂犯罰之。

洗錢防制法第14條
有第二條各款所列洗錢行為者，處7年以下有期徒刑，併科新臺
幣5百萬元以下罰金。
前項之未遂犯罰之。
前二項情形，不得科以超過其特定犯罪所定最重本刑之刑。

中華民國刑法第339條之4
犯第339條詐欺罪而有下列情形之一者，處1年以上7年以下有期
徒刑，得併科1百萬元以下罰金：
一、冒用政府機關或公務員名義犯之。
二、三人以上共同犯之。
三、以廣播電視、電子通訊、網際網路或其他媒體等傳播工具，
    對公眾散布而犯之。
前項之未遂犯罰之。
附表一：
編號 犯罪事實 主文 備註 1 犯罪事實欄㈠ 劉家宏三人以上共同犯詐欺取財罪，累犯，處有期徒刑壹年參月，併科罰金新臺幣伍仟元，罰金如易服勞役，以新臺幣壹仟元折算壹日；未扣案犯罪所得新臺幣貳仟陸佰元沒收，於全部或一部不能沒收或不宜執行沒收時，追徵其價額。 起訴書犯罪事實欄所示關於告訴人黃玉青部分 2 犯罪事實欄㈡ 劉家宏三人以上共同犯詐欺取財罪，累犯，處有期徒刑壹年貳月，併科罰金新臺幣伍仟元，罰金如易服勞役，以新臺幣壹仟元折算壹日。 孫龍三人以上共同犯詐欺取財罪，處有期徒刑壹年貳月，併科罰金新臺幣伍仟元，罰金如易服勞役，以新臺幣壹仟元折算壹日；未扣案犯罪所得新臺幣壹仟元沒收，於全部或一部不能沒收或不宜執行沒收時，追徵其價額。 起訴書犯罪事實欄所示關於告訴人賴李訓部分 


附表二：（時間：民國；金額：新臺幣）
編 號 被害人 詐騙方式及經過 匯款時間、匯款金額 人頭帳戶 提領時間、地點、金額 證據及卷內位置 1 黃玉青 詐欺集團成員於110年5月27日18時許，假冒為貝殼窩港都青年旅社及銀行客服人員撥打電話予黃玉青，並訛稱：黃玉青之前住宿刷卡錯誤將重複扣款，需依其等指示操作解除云云，致使黃玉青誤信為真，因而陷於錯誤，於右揭時間，匯款右揭金額至右揭帳戶。 110年5月27日19時56分許匯款29,989元  玉山商業銀行帳戶號碼0000000000000號鍾晨益帳戶（下稱鍾晨益玉山銀行帳戶） 110年5月27日20時53分許在臺中市○○區○○路0段000號玉山銀行北屯分行操作自動櫃員機提領50,000元 1.鍾晨益玉山銀行帳戶之交易明細、提領及匯入款項一覽表（同卷第91、95、97頁） 2.黃玉青轉帳交易明細共5紙（同卷第191至193頁） 3.劉家宏操作自動櫃員機之監視錄影翻拍照片3張（同卷第115至117頁）     110年5月27日20時許匯款27,013元       110年5月27日20時22分許匯款49,983元  同日20時54分許在同地點操作自動櫃員機提領30,000元     110年5月27日20時26分許匯款18,983元  同日20時55分許在同地點操作自動櫃員機提領50,000元       110年5月27日20時31分許匯款6,543元    2 賴李訓 詐欺集團成員於110年6月23日上午假冒為賴李訓之表哥撥打電話予賴李訓，並訛稱：需款孔急欲借貸款項云云，致使賴李訓誤信為真，因而陷於錯誤，委由其妻謝雅慧於右揭時間，匯款右揭金額至右揭帳戶。 110年6月23日10時40分許匯款30,000元（含手續費15元）  新光商業銀行帳戶號碼0000000000000號【李語嫣】帳戶（下稱李語嫣新光銀行帳戶） 110年6月23日11時24分許在臺中市○○區○○○○路000號統一超商操作自動櫃員機提領20,000元 1.李語嫣新光銀行帳戶之交易明細、提領及匯入款項一覽表（同卷第93、101、103、105頁） 2.賴李訓提出其配偶謝雅慧帳戶之網路轉帳交易明細截圖1張（同卷第211頁） 3.孫龍操作自動櫃員機之監視器錄影翻拍照片4張（同卷第119頁至121頁） 4.店外、路口監視器翻拍照片5張（同卷第123-125頁） 5.賴李訓提出通話截圖、LINE對話內容翻拍照片4張（同卷第205-209頁）      同日11時25分許在同地點操作自動櫃員機提領10,000元